【裁判字號】    97,交易,592
【裁判日期】    971223
【裁判案由】    公共危險等
【裁判全文】
臺灣臺中地方法院刑事判決             97年度交易字第592號
公  訴  人  臺灣臺中地方法院檢察署檢察官
被      告  丙○○
                      弄4號
上列被告因公共危險案件，經檢察官提起公訴（97年度偵字第14
343號），本院判決如下：
    主    文
丙○○服用酒類，不能安全駕駛動力交通工具而駕駛，處有期徒
刑月，如易科罰金，以新臺幣壹仟元折算壹日。又因過失傷害
人，處有期徒刑伍月，如易科罰金，以新臺幣壹仟元折算壹日。
應執行有期徒刑陸月，如易科罰金，以新臺幣壹仟元折算壹日。
    犯罪事實
一、丙○○於民國97年6月6日上午某時許，在臺中市西區○○○○
    街5號3樓之22住處內飲用威士忌酒；復於同日晚上10時30分
    許，在臺中市○○街與忠誠街交岔路口飲用威士忌酒；再度
    於翌（7）日下午2時許，在臺中市○○街某朋友住處飲用威
    士忌酒，已達不能安全駕駛動力交通工具程度，竟於97年6
    月7日下午4時30分許，騎乘車牌號碼JZ9-382號重型機車上
    路。嗣丙○○騎乘上開機車經臺中市○○街沿華美街往公正
    路方向行駛，於同日下午5時2分許行經華美街與公益路交岔
    路口時，應注意車前狀況，隨時採取必要安全措施，又汽車
    行駛至交岔路口，應減速慢行，遵守號誌指示，並作隨時停
    車之準備，竟未依該處紅燈停車號誌指示，闖越該路口（闖
    紅燈）。適甲○○駕駛車牌號碼5169-SB號自用小客車及乙○○騎乘車牌號碼G53-058號重型機車經臺中市○○○路沿
    公益路往中美街方向行駛，並依號誌指示穿越該路口時，因
    丙○○闖越紅燈，不慎撞擊甲○○所駕駛上揭自用小客車之
    左前方，甲○○為閃避丙○○之機車，因而煞車往右偏駛，
    致與同向行駛外車道之乙○○所騎乘之機車左後方發生擦撞
    ；乙○○之機車因而失控，向路旁滑行，致撞及同向行走於
    該路口欲過馬路之戊○○與丁○○○，致乙○○（業據撤回
    告訴）受有雙側上肢及左側下肢多處擦挫傷，戊○○受有腦
    震盪伴有暫時性意識喪失、前額、鼻子之開放性傷口、脊椎
    關節退化、腰椎椎間盤移位及頭部外傷併顏面撕裂傷，丁○○○受有腦震盪伴有暫時性之意識喪失、睡眠障礙、臉、頭
    皮及頸之挫傷及被挫傷等傷害；經甲○○報警後為警據報趕
    往現場處理，發現丙○○身上酒味濃厚，遂於同日下午5時
    51分許，對丙○○以酒精濃度測試器進行測試結果，其呼氣
    中之酒精濃度達每公升0.76毫克。
二、案經臺中市警察局第一分局報告暨乙○○、戊○○、丁○○○告訴臺灣臺中地方法院檢察署檢察官偵查起訴。
    理    由
一、訊據被告丙○○固坦承有酒後駕車之公共危險犯行，惟矢口
    否認有何過失傷害犯行，辯稱：伊並沒有闖紅燈，且當時伊
    是遭甲○○所駕駛之自用小客車撞擊才倒地，告訴人乙○○
    、戊○○與丁○○○均非伊所撞擊受傷的云云。經查：(一)按
    刑法第185條之3所稱服用酒類或其他相類之物，不能安全駕
    駛動力交通工具之公共危險罪，係屬抽象危險犯之規定，此
    種抽象危險係伴隨飲酒過量之行為而當然成立。換言之，只
    需客觀上有此種行為出現，危險即視為存在，其是否果真肇
    事，均不影響公共危險罪責之成立；若其果真駕車肇禍，其
    刑責之明顯則更不待言。又刑法第185條之3係「抽象危險犯
    」，不以發生具體危險為必要，參考德國、美國之認定標準
    ，對於呼氣中酒精濃度已達每公升0.55毫克（0.55MG/L）或
    血液濃度達0.11％以上，肇事率為一般正常人之10倍，認為
    已達「不能安全駕駛」之標準；至於上揭數值以下之行為，
    如輔以其他客觀事實得作為「不能安全駕駛」之判斷時，亦
    應依刑法第185條之3之規定移送法辦處以刑罰，法務部88年
    5月18日（88）法檢字第001669號函釋可資參照。本件被告
    騎乘機車前即已飲用酒類，於本件駕車肇事後，經警測定其
    吐氣中所含酒精成分已達每公升0.76毫克，除被告坦承不諱
    外，復有酒精測定紀錄表1紙及臺中市警察局汽車駕駛人酒
    後駕車生理協調平衡檢測紀錄卡附卷可稽，揆之前揭說明，
    被告駕駛車輛之注意能力已因飲酒而較平日為低，並與他車
    發生碰撞，顯已不能安全駕駛動力交通工具，是被告酒後駕
    車之公共危險犯行洵堪認定，(二)又被告酒後駕車於上開時間
    、地點，因闖越紅燈，致撞擊被害人甲○○所駕駛上揭自用
    小客車之左前方，被害人甲○○為閃避被告丙○○之機車，
    因而煞車往右偏駛，致與同向行駛外車道之告訴人乙○○所
    騎乘之機車左後方發生擦撞，而告訴人乙○○之機車因而失
    控，向路旁滑行，致撞及同向行走於該路口欲過馬路之告訴
    人戊○○、丁○○○，分別致告訴人乙○○、戊○○與丁○○○受有上揭傷害等情，業據被害人甲○○、告訴人乙○○
    2人於警詢、偵查中指述明確，且依被害人甲○○、告訴人
    乙○○2人於警詢、偵查中之指述均稱渠等行駛方向即公益
    路直行方向之交通號誌燈係綠燈等語，而被告於警詢中亦供
    承：「（問：你行經華美街交公益路的號誌為何？）該路旁
    之小綠人倒數號誌倒數秒數為零時，我就開始駕駛，當時紅
    綠燈燈號還為紅燈」等語，是被告有騎乘機車闖越紅燈之行
    為足堪認定，被告辯稱伊並未闖紅燈云云，應係卸責之詞，
    不足憑採。再被告上開闖紅燈後駛入路口致發生本件連環車
    禍事故，其過失行為造成告訴人戊○○與丁○○○之傷害，
    二者間具有相當因果關係，故被告應負過失傷害之責任至明
    。況本件車禍事故經臺灣臺中地方法院檢察署檢察官送臺灣
    省臺中市區車輛行車事故鑑定委員會鑑定結果，鑑定意見認
    為：「一丙○○酒精濃度過量駕駛重機車、違反號誌指示
    （闖紅燈）進入路口致發生連環事故，為肇事原因。二、
    甲○○駕駛自小客車、乙○○駕駛重機車、行人戊○○
    、行人丁○○○均無肇事因素。」，有該委員會97年8月
    15日中市行字第0975402498號函所附臺中市區970342案鑑定
    意見書在卷足參，再經本院送請臺灣省車輛行車事故覆議鑑
    定委員會鑑定結果，研議結論照原鑑定意見，此亦有該委員
    會97 年11月19日覆議字第0976204 360號函附卷可考，此外
    ，並有道路交通事故現場圖、調查報告表(一)、(二)、車損照片
    6張、臺中市○○○道路交通事故初步分析研判表及告訴人
    戊○○與丁○○○提出中國醫藥大學附設醫院、衛生署台中
    醫院出具之診斷證明書附卷可資佐證，是被告上開過失傷害
    犯行，事證明確，亦堪認定，均應依法論科。
二、核被告所為，係犯刑法第185條之3之公共危險罪及同法第28
    4條第1項前段之過失傷害罪。被告一過失行為同時侵害告訴
    人戊○○與丁○○○之身體法益，屬想像競合，應從一重處
    斷。又被告所犯上開2罪，犯意各別，罪名不同，應分論併
    罰。爰審酌被告於飲酒後已達不能安全駕駛之程度，仍駕車
    行駛，不顧酒後駕車因注意力降低，可能影響行車安全而對
    於其他用路人所造成之危險，且為圖規避酒後駕車肇事之責
    任，猶矢口否認過失傷害犯行，試圖狡辯，未見悔意，且僅
    與告訴人乙○○達成和解，迄今尚未與告訴人戊○○與丁○○○達成和解等一切情狀，分別量處如主文所示之刑，並定
    其應執行之刑及諭知易科罰金之折算標準，以示懲儆。
三、按告訴乃論之罪，告訴人於第一審辯論終結前得撤回其告訴
    。又告訴經撤回者，應諭知不受理之判決，並得不經言詞辯
    論為之，刑事訴訟法第238條第1項、第303條第3款、第307
    條，分別定有明文。本件被告因過失致告訴人乙○○受傷部
    分，經檢察官依刑法第284條第1項前段之過失傷害罪提起公
    訴，依刑法第287條前段之規定，須告訴乃論，惟此部分既
    經告訴人乙○○於97年10月6日具狀撤回告訴，並有聲請撤
    回告訴狀及本院97年度中調字第1368號調解程序筆錄附卷（
    見本院卷第29、30頁）可稽，且檢察官認此部分與前開過失
    傷害罪部分，有想像競合犯之裁判上一罪關係，爰不另為不
    受理之諭知，附此敘明。
據上論斷，應依刑事訴訟法第299條第1項前段，刑法第185條之3
、第284條第1項前段、第55條、第51條第5款、第41條第1項前段
，刑法施行法第1條之1，判決如主文。
中    華    民    國    97    年    12    月    23    日
                  刑事第十三庭    法  官  許月馨
以上正本證明與原本無異。
如不服本判決應於收受送達後10日內向本院提出上訴書狀，並應
敘述具體理由；其未敘述上訴理由者，應於上訴期間屆滿後20日
內向本院補提理由書（均須按他造當事人之人數附繕本）「切勿
逕送上級法院」。
                                  書記官  黃美雲
中    華    民    國    97    年    12    月    23    日
附錄論罪科刑法條：
中華民國刑法第185條之3：
服用毒品、麻醉藥品、酒類或其他相類之物，不能安全駕駛動力
交通工具而駕駛者，處一年以下有期徒刑、拘役或三萬元以下罰
金。
中華民國刑法第284條
因過失傷害人者，處6月以下有期徒刑、拘役或5百元以下罰金，
致重傷者，處1年以下有期徒刑、拘役或5百元以下罰金。
從事業務之人，因業務上之過失傷害人者，處1年以下有期徒刑
、拘役或1千元以下罰金，致重傷者，處3年以下有期徒刑、拘役
或2千元以下罰金。


司法院資訊處製作；財團法人民間司法改革基金會備份。
